【裁判字號】    98,上訴,1737
【裁判日期】    980820
【裁判案由】    違反毒品危害防制條例
【裁判全文】
臺灣高等法院臺中分院刑事判決        98年度上訴字第1737號
上  訴  人
即  被  告  甲○○
                      號
                    現於臺灣臺中女子監獄
上列上訴人因違反毒品危害防制條例案件，不服臺灣彰化地方法
院98年度訴緝字第46號中華民國97年7月9日第一審判決（起訴案
號：臺灣彰化地方法院檢察署97年度毒偵字第2682號），提起上
訴，本院判決如下：
    主  文
上訴駁回。
    理  由
一、按不服地方法院之第一審判決而上訴者，須提出上訴書狀，
    並應敘述具體理由，刑事訴訟法第三百六十一條第一項定有
    明文，此為上訴必備之程式；而所謂「具體理由」，必係依
    據卷內既有訴訟資料或提出新事證，指摘或表明第一審判決
    有何採證認事、用法或量刑等足以影響判決本旨之不當或違
    法，而構成應予撤銷之具體事由，始克當之（例如：依憑證
    據法則具體指出所採證據何以不具證據能力，或依憑卷證資
    料，明確指出所為證據證明力之判斷如何違背經驗、論理法
    則）；倘僅泛言原判決認定事實錯誤、違背法令、量刑失之
    過重或輕縱，而未依上揭意旨指出具體事由，或形式上雖已
    指出具體事由，然該事由縱使屬實，亦不足以認為原判決有
    何不當或違法者（例如：對不具有調查必要性之證據，法院
    未依聲請調查亦未說明理由，或援用證據不當，但除去該證
    據仍應為同一事實之認定），皆難謂係具體理由，俾與第二
    審上訴制度旨在請求第二審法院撤銷、變更第一審不當或違
    法之判決，以實現個案救濟之立法目的相契合，並節制濫行
    上訴（最高法院97年度台上字第892號刑事判決參照)）。次
    原審法院認為上訴不合法律上之程式者，應以裁定駁回之。
    第二審法院認為上訴書狀未敘述理由或上訴有第三百六十二
    條前段之情形者，應以判決駁回之。又分別為刑事訴訟法第
    三百六十二條、第三百六十七所明定。再第三百六十七條之
    判決，得不經言詞辯論為之。同法第三百七十二條亦定有明
    文。
二、本案上訴人即被告（下稱被告）甲○○上訴意旨略以：被告
    於另案服刑期間已徹底悔悟，且家中尚有年邁且身染重病的
    母親，請從輕量刑以早日返家孝順母親云云。經查原判決以
    被告於97年6月23日晚間8時許，在其位於彰化縣田尾鄉○○
    村○○路○段118巷70號住處，以將海洛因摻入香菸中再點燃
    吸食之方式，施用第一級毒品海洛因1次。另於97年6月23
    日晚間8時10分許，在前揭住處，以將第二級毒品甲基安非
    他命置於玻璃吸食器內，再以火燒烤吸食所產生煙霧之方式
    ，施用第二級毒品甲基安非他命1次等犯罪事實，業據被告
    於原審審理時坦承不諱，且被告為警採集其尿液送驗結果，
    確呈嗎啡及甲基安非他命陽性反應，且扣案之白色粉末4包
    ，經檢驗結果，確呈海洛因成份（合計淨重0.64公克），有
    法務部調查局濫用藥物實驗室鑑定書1紙在卷可參；另白色
    結晶物4包，經檢驗結果，確呈甲基安非他命成份（合計毛
    重1.2公克），亦有毒品初步檢驗報告單1紙附卷可憑，足徵
    被告之自白確與事實相符，因而認定被告有施用毒品之犯行
    ，依被告前科紀錄，核屬累犯，應依刑法第47條第1項之規
    定加重其刑。審酌被告素行不佳，有竊盜及多次施用毒品前
    科，及其施用毒品之動機、目的、方法、不知珍惜身體、施
    用毒品所生危害，暨其犯後供詞不一，並經通緝始到案，及
    於原審審理時尚能坦承犯行之態度等一切情狀，分別量處如
    原判決主文所示之刑，並定其應執行刑，以示懲儆。經核認
    事用法並無不合，量刑亦屬妥適。被告泛言其於另案服刑期
    間已徹底悔悟，且家中尚有年邁且身染重病的母親，請求本
    院從輕量刑讓其早日返家孝順母親云云，惟未依據卷內既有
    訴訟資料或提出新事證，指摘或表明第一審判決有何採證認
    事、用法或量刑等足以影響判決本旨之不當或違法，而構成
    應予撤銷之理由，亦非屬上訴第二審之具體理由。依上揭說
    明，被告提起之第二審上訴不合法律上程式，爰不經言詞辯
    論，判決駁回上訴。
三、據上論斷，應依刑事訴訟法第三百六十七條前段、第三百七
    十二條，判決如主文。
中    華    民    國    98    年    8     月    20    日
            刑事第四庭    審判長法  官  洪  耀  宗
                                法  官  許  文  碩
                                法  官  蔡 王 金 全
上列正本證明與原本無異。
施用第一級毒品海洛因部分得上訴。
其餘部分不得上訴。
如不服本判決應於收受送達後十日內向本院提出上訴書狀，其未
敘述上訴理由者，並得於提起上訴後十日內向本院補提理由書 (
均須按他造當事人之人數附繕本)「切勿逕送上級法院」。
                                書記官  金  珍  華
中    華    民    國    98    年    8     月    21    日


司法院資訊處製作；財團法人民間司法改革基金會備份。
